臺灣高等法院刑事判決　　　　　　　 100年度上易字第2212號
上　訴　人　臺灣板橋地方法院檢察署檢察官
被　　　告　游政學
上列上訴人因被告詐欺案件，不服臺灣板橋地方法院100 年度易
字第1983號，中華民國100 年7 月22日第一審判決（起訴案號：
臺灣板橋地方法院檢察署100 年度偵緝字第318 號），提起上訴
，本院判決如下：
    主  文
上訴駁回。
    事實及理由
一、本案經本院審理結果，認第一審以上訴人即被告游政學犯刑
    法第339條第1項詐欺取財罪，判處有期徒刑4 月，並諭知易
    科罰金之折算標準為如易科罰金，以新台幣（下同）1000元
    折算1 日，核其認事用法及量刑均無不當，應予維持，並引
    用第一審判決書記載之事實、證據及理由（如附件）。
二、檢察官上訴意旨略以：被告為本案詐欺犯行前，即分別於99
    年3 月6 日以類似手法向其他彩券行詐得138000元（經臺灣
    臺北地方法院於100 年1 月28日以99年度易字第2140號刑事
    判決判處有期徒刑5 月，於同年3 月3 日確定）、於99年 3
    月1 日、5 月7 日以類似手法向其他彩券行分別詐得14餘萬
    元、7500元（經臺灣臺北地方法院於100年2月21日以100 年
    度訴字第26號刑事判決各判處有期徒刑5月、3月，於同年 3
    月21日確定），另於99年3 月25日以類似手法向彩券行詐得
    55000元（經臺灣板橋地方法院於100年6月30日以100年度簡
    字第4470號刑事簡易判決判處有期徒刑4 月），而法院就被
    告於99年間所為詐欺犯行，遲至100 年間始判決處刑，係因
    被告逃避偵查機關追訴，拖延法院判決時間所致，則原判決
    就被告於99年9 月間以相同手法所為之本件詐欺犯行之量刑
    ，顯低於被告於99年3月1日、同年3月6日詐欺犯行之量刑，
    應撤銷改判較重之刑等語。
三、按量刑之輕重，屬於為裁判之法院得依職權自由裁量之事項
    ，苟其量刑已以行為人之責任為基礎，並斟酌刑法第57條所
    列一切情狀，在法定刑度內，酌量科刑，如無偏執一端，致
    明顯輕重失衡情形，不得遽指為不當或違法。查被告雖於本
    案犯行前，分別於99年3月1日、3月6日、3月25日、5月7 日
    以類似手法向其他彩券行詐得面額或中獎金額約14餘萬元、
    13萬8000元、5 萬5000元、7500元之彩券，並經法院分別判
    處有期徒刑5月、5月、4月、3月確定在案，此有本院被告前
    案紀錄表在卷可稽。惟法院量刑應依被告各次犯罪情形，審
    酌刑法第57條各款所定各次犯罪動機、手段、所生損害、犯
    罪後態度等一切情狀，為各次犯罪科刑輕重之標準，非謂所
    犯同一罪名之數罪，必依犯罪時間先後遞加重之。查原判決
    業於理由內詳為說明其如何以行為人之責任為基礎，並斟酌
    被告犯罪動機、目的、手段、詐得財物之價值、尚未賠償被
    害人及犯罪後坦承犯行之態度，並斟酌被告上開各次犯罪情
    節與詐得財物價值等之一切情狀，而為刑之量定，觀諸前揭
    經判決確定之各次詐欺犯行手段，與各次詐欺所得金額相較
    ，原審就本件犯罪所得僅價值20000 元彩券之詐欺取財犯行
    ，量處有期徒刑4 月，並諭知易科罰金之折算標準，並無裁
    量權濫用或失之過輕之情形。綜上所述，檢察官以前揭情詞
    為由指摘原判決量刑過輕，提起上訴，指摘原判決不當，為
    無理由，應予駁回。
據上論斷，應依刑事訴訟法第368 條、第373 條，判決如主文。
本案經檢察官楊秀琴到庭執行職務。
中    華    民    國  100     年    11    月    11    日
                  刑事第七庭審判長法  官   溫耀源
                                  法  官   張傳栗
                                  法  官   朱瑞娟
以上正本證明與原本無異。
不得上訴。
                                  書記官   郭家慧
中    華    民    國  100     年    11    月    11    日